# 请教陈老师关于房地产公司确认递延所得税资产

提问人：yue907 时间：2012-03-04 12:41:12
A房地产公司 2011 年 12 月预收房款 10000 ，当年期间费用 6000 ，不考虑其他税费影响，请问 2011 年末确认预售利润导致的递延所得税资产=10000*15% 25%=375 ，可抵扣亏损导致的递延所得税资产 =- （ 10000 15%-6000）*25%= 1125，请问这样处理是否正确？
我的疑惑在于可抵扣亏损里已经包含了预售利润导致的递延所得税资产，为何还要单独确认预售利润导致的递延所得税资产呢？

回答人：chenyiwei
这应该不矛盾。在未来有足够应纳税所得额的前提下，合计应确认递延所得税资产 1500 （375+1125），即未来可享受到的所得税抵免利益为 1500 。例如，未来的法定亏损税前弥补期内如果能获得会计利润 10000 ，则实际应纳税所得额为（ 10000 －税务可弥补亏损4500 －前期已计入应纳税所得额的预收房款预计毛利 1500 ）＝ 4000 ，即可以享受到的节税利益为6000*25%=1500。